# 陈版：对外投资是否还有限额的要求？

提问人：绿茶 6969 时间：2016-02-04 23:49:53
本公司所有者权益 5000 万元，长期股权投资投资成本 1 亿元，这是不是不合规啊？隐约记得原公司法有相关的限定，新公司法是否还有相关的限定呢？

回答人：chenyiwei
原来的老公司法曾有“公司向其他有限责任公司、股份有限公司投资的，除国务院规定的投资公司和控股公司外，所累计投资额不得超过本公司净资产的百分之五十，在投资后，接受被投资公司以利润转增的资本，其增加额不包括在内”的规定。但该规定自 2006 年1 月 1 日起就已失效。